臺灣板橋地方法院刑事判決　　　　　　 100年度訴字第2579號
公　訴　人　臺灣板橋地方法院檢察署檢察官
被　　　告　林彥宏
上列被告因毒品危害防制條例案件，經檢察官提起公訴（100 年
度毒偵字第6216號），經本院合議庭裁定進行簡式審判程序，判
決如下：
    主  文
林彥宏施用第一級毒品，處有期徒刑柒月。
    事  實
一、林彥宏前於民國97年間因施用毒品案件，經本院以97年度毒
    聲字第1149號刑事裁定令入勒戒處所執行觀察、勒戒後，認
    無繼續施用毒品之傾向，於97年8 月6 日執行完畢釋放出所
    ，並經臺灣板橋地方法院檢察署檢察官以97年度毒偵字第38
    38號為不起訴處分確定。詎其猶未戒除毒癮，竟於觀察勒戒
    執行完畢釋放後5 年內，復基於施用第一級毒品海洛因之犯
    意，於100 年7 月27日下午11時許，在其位於新北市○○區
    ○○路102 號8 樓之14之住處內，以針筒（業經丟棄）注射
    方式施用第一級毒品海洛因乙次，嗣於100 年7 月28日下午
    2 時10分許，因其為通緝犯身分，遭警在上開地點逮捕，並
    經其同意採集其尿液送驗後，結果呈嗎啡、可待因陽性反應
    ，始查悉上情。
二、案經新北市政府警察局三峽分局移請臺灣板橋地方法院檢察
    署檢察官偵查起訴。
    理  由
一、本件被告林彥宏所犯係死刑、無期徒刑、最輕本刑為三年以
    上有期徒刑以外之罪，其於準備程序中就被訴事實為有罪之
    陳述，經本院告知簡式審判程序之旨，並聽取公訴人、被告
    之意見後，經本院合議庭依刑事訴訟法第273 條之1 第1 項
    規定裁定由受命法官獨任進行簡式審判程序，合先敘明。
二、認定犯罪事實所憑證據及理由
（一）上揭施用第一級毒品犯行之事實，業據被告林彥宏於本院
      準備程序、審理時均坦承不諱（見本院卷第13背面、15背
      面-16 背面頁），並核與其於警詢及檢察官偵查中之自白
      前後一致相合（見100 年度毒偵字第6216號偵查卷第5 、
      29頁）。
（二）被告於100 年7 月28日下午2 時30分許為警查獲予以採集
      其尿液檢體（代碼編號為L0000000號），經送臺灣檢驗科
      技股份有限公司以酵素免疫分析法初步檢驗，再以氣相層
      析／質譜儀法確認檢驗後，確呈鴉片類陽性反應一節，有
      新北市政府警察局三峽分局偵辦毒品危害防制條例通緝案
      被移送人姓名及代碼對照表、臺灣檢驗科技股份有限公司
      100 年8 月16日、報告編號UL/2011/00000000號濫用藥物
      檢驗報告各1 份在卷可稽（見100 年度毒偵字第6216號偵
      查卷第13、12頁）。
（三）按「尿液毒品檢驗…若能使用先進之氣相層析質譜儀分析
      法確認，則可完全排除偽陽性之干擾，為目前最具公信力
      的檢驗方法。」等語，有法務部調查局第六處87年9 月29
      日（87）發技（一）字第87074574號函附卷為憑，足見前
      揭臺灣檢驗科技股份有限公司所使用之檢驗方法已可完全
      排除毒品偽陽性之干擾，其檢驗結果堪以採信；而「海洛
      因經注射入人體後，約百分之20於24小時內自尿中排出，
      一般而言，尿液中能否驗出嗎啡陽性反應，與其投與量、
      投與途徑、採尿時間、個人體質及檢驗方法之靈敏度有關
      ，國外曾有文獻報導注射6 毫克之海洛因鹽酸鹽，其代謝
      物嗎啡之平均可檢出時限約為26小時」等情，此有行政院
      衛生署藥物食品檢驗局（81）藥檢壹字第8114885 函1 紙
      附卷可憑。
（四）綜上所述，被告之尿液經以氣相層析質譜儀分析法檢驗，
      既呈鴉片類陽性反應，佐以上函示，足徵被告於本院準備
      程序、審理時所坦承其於上揭事實欄所述之時、地及施用
      方式，施用海洛因一節，應與事實相符而值採信。
（五）查，被告前於97年間因施用毒品案件，經本院以97年度毒
      聲字第1149號刑事裁定令入勒戒處所執行觀察、勒戒後，
      認無繼續施用毒品之傾向，於97年8 月6 日執行完畢釋放
      出所，並經臺灣板橋地方法院檢察署檢察官以97年度毒偵
      字第3838號為不起訴處分確定等情，有臺灣高等法院被告
      前案紀錄表1 份在卷可按，是被告於上揭觀察、勒戒執行
      完畢釋放後5 年內，再犯本件施用毒品之犯行，已不屬毒
      品危害防制條例第20條規定之「初犯」或「5 年後再犯」
      情形，應依同條例第10條處罰（最高法院97年第5 次刑事
      庭會議決議意旨參照）。
（六）綜上所述，被告犯行堪以認定，應依法論科。
三、論罪科刑
（一）罪名：查海洛因屬毒品危害防制條例第2 條第2 項第1 款
      所規定之第一級毒品；核被告林彥宏於上揭時、地施用海
      洛因之行為，係犯毒品危害防制條例第10條第1 項施用第
      一級毒品罪。
（二）吸收關係：被告上揭為施用而持有第一級毒品之低度行為
      ，為施用第一級毒品之高度行為所吸收，不另論罪。
（三）量刑：爰審酌被告前已因施用毒品案件經觀察、勒戒，有
      臺灣高等法院被告前案紀錄表1 份在卷可考，本應知所惕
      勵，卻仍漠視法令禁制再犯本罪，顯未知所戒慎，惟衡其
      施用毒品所生危害，實以自戕身心健康為主，對於他人生
      命、身體、財產等法益，尚無明顯而重大之實害，暨其犯
      罪後坦認犯行之態度等一切情狀，論處如主文所示之刑，
      以示懲儆。至於未扣案之供被告本件施用第一級毒品犯行
      所用工具之針筒，被告供承已丟掉等語（見本院卷第16頁
      ），復查無證據證明仍存在，顯已滅失，爰不為沒收之諭
      知，併此指明。
據上論斷，應依刑事訴訟法第273 條之1 第1 項、第299 條第1
項前段，毒品危害防制條例第10條第1 項，判決如主文。
本案經檢察官洪松標到庭執行職務。
中    華    民    國    100     年    12   月    21   日
                  刑事第十五庭    法  官  方鴻愷
以上正本證明與原本無異。
如不服本判決應於收受判決後10日內向本院提出上訴書狀，並應
敘述具體理由。其未敘述上訴理由者，應於上訴期間屆滿後20日
內向本院補提理由書（均須按他造當事人之人數附繕本）「切勿
逕送上級法院」。
                                  書記官  江怡萱
中    華    民    國   101    年    1     月    5     日
附錄本案論罪科刑法條全文：
毒品危害防制條例第10條
施用第一級毒品者，處6 月以上5 年以下有期徒刑。
施用第二級毒品者，處3 年以下有期徒刑。